臺灣高等法院刑事裁定
110年度抗字第1817號
抗  告  人  
即  受刑人  陳銘德



上列抗告人即受刑人因聲請定其應執行刑案件，不服臺灣宜蘭地
方法院中華民國110年10月8日裁定（110年度聲字第572號），提
起抗告，本院裁定如下：
    主  文
抗告駁回。
    理  由
一、原裁定意旨略以：抗告人即受刑人陳銘德（下稱抗告人）因
    犯如原裁定附表所示之罪，經法院先後判處如原裁定附表所
    示之刑，並分別確定在案。茲檢察官聲請定其應執行之刑，
    經臺灣宜蘭地方法院（下稱宜蘭地院）審核後，認抗告人所
    犯如原裁定附表編號1至12所示之12罪，其中編號1至11所示
    之罪，均為不得易科罰金之罪，編號12所示之罪則係得易科
    罰金之罪，須經抗告人請求檢察官聲請定其應執行刑，法院
    始得依法定之，然檢察官並未檢附抗告人請求合併定應執行
    刑之資料，是本件聲請之程式違背規定，應予駁回等語。
二、抗告意旨略以：抗告人因犯原裁定附表編號1至11所示之罪
    （抗告狀誤繕為附表編號1至10），經本院以110年度抗字第
    968號裁定定應執行刑為有期徒刑18年6月確定，經檢察官核
    發110年度執更清字第480號執行指揮書執行；又因另犯他案
    ，經福建金門地方法院以109年度聲字第24號裁定定應執行
    刑為有期徒刑1年3月確定，經檢察官核發109年度執更助清
    字第64號之1執行指揮書執行，然上開各罪應併合處罰，一
    併定應執行刑，檢察官卻另發執行指揮書，自有不當。而本
    件原裁定附表編號12所示之罪，經宜蘭地院以110年度簡字
    第264號判決判處有期徒刑3月確定，經檢察官核發110年度
    執清字第1430號執行指揮書執行，此與本件原裁定附表編號
    1至11所示之罪均合於刑法第50條之規定，應一併定應行刑
    ，依法有據，故請求法院准予抗告人所請，給予從新有利於
    抗告人之裁定云云。
三、按裁判確定前犯數罪者，併合處罰之。但有下列情形之一者
    ，不在此限：得易科罰金之罪與不得易科罰金之罪。得易
    科罰金之罪與不得易服社會勞動之罪。得易服社會勞動之
    罪與不得易科罰金之罪。得易服社會勞動之罪與不得易服
    社會勞動之罪。前項但書情形，受刑人請求檢察官聲請定應
    執行刑者，依第51條規定定之，刑法第50條定有明文。準此
    ，數罪併罰案件，有得易科罰金之罪與不得易科罰金之罪，
    依刑法第50條第1項但書及第2項之規定，檢察官不得依職權
    逕向法院聲請定應執行刑，而須由受刑人自行決定是否請求
    檢察官聲請定應執行刑，檢察官依其請求向法院聲請定應執
    行刑後，法院再依刑法第51條規定定應執行刑。法院如遇有
    檢察官未經受刑人請求，逕依職權聲請定應執行刑之案件，
    應以其聲請之程式違背規定，將該聲請予以駁回，始符合該
    法之本旨（最高法院102年度台抗字第346號裁定意旨參照）
    。抗告人犯如原裁定附表編號1至12所示之12罪，雖經法院
    先後判處如原裁定附表所示之刑，並分別確定在案，由檢察
    官據此向宜蘭地院聲請定其應執行之刑；惟抗告人所犯如原
    裁定附表編號1至11所示之罪，均為不得易科罰金之罪，編
    號12所示之罪則係得易科罰金之罪，依刑法第50條第1項但
    書及第2項之規定，本應經抗告人請求檢察官聲請定應執行
    刑，法院始得依法為之，而本件檢察官向宜蘭地院聲請定應
    執行刑時，並未檢附抗告人請求合併定應執行刑之資料，其
    聲請程式顯然違反刑法第50條第2項之規定，從而，原裁定
    以檢察官之聲請不合法，予以駁回，於法並無違誤。
四、按依法應定其應執行刑之案件，由該案件犯罪事實最後判決
    法院之檢察官，聲請該法院裁定。法院依據上開規定裁定定
    應執行刑時，應以檢察官所聲請定其應執行刑之內容，作為
    審查及定應執行刑之範圍，未據檢察官聲請定執行刑之案件
    ，法院基於不告不理原則，不得任意擴張並予審理裁判，否
    則即有未受請求之事項予以裁判之違法，此觀諸刑事訴訟法
    第477條第1項規定。又刑法第51條之數罪併罰，係以合於同
    法第50條之規定為前提。至於檢察官就數罪中之何部分如何
    為定應執行刑之聲請，屬其職權之行使，除其聲請有不合法
    或違反一事不再理等情形，而應予全部或一部駁回者外，法
    院即應依其聲請而為定應執行刑之裁定，尚無審酌檢察官應
    為如何之聲請，對受刑人較為有利之餘地。至受刑人或其法
    定代理人、配偶，如認另有其他較有利於受刑人之定應執行
    刑方式，自得依刑事訴訟法第477條第2項規定，請求檢察官
    為該項聲請（最高法院107年度台抗字第271號裁定意旨參照
    ）。抗告人固主張其因另犯他案，經法院裁定應執行有期徒
    刑1年3月確定，與本件應併予定刑執行云云；然此部分未經
    檢察官於本案聲請合併定應執行刑，法院即無從加以審酌，
    倘抗告人主張屬實，應依刑事訴訟法第477條第2項規定，請
    求檢察官合併向法院聲請定應執行刑，方屬適法。
五、綜上，抗告人所執前詞提起抗告，為無理由，應予駁回。
據上論斷，應依刑事訴訟法第412條，裁定如主文。
中　　華　　民　　國　　110 　年　　11　　月　　23　　日
                  刑事第四庭  審判長法　官  陳筱珮
                                    法　官  吳元曜
                                    法　官  羅郁婷
以上正本證明與原本無異。
如不服本裁定，應於收受送達後五日內向本院提出抗告狀。
                                    書記官  蔡易霖 
中　　華　　民　　國　　110 　年　　11　　月　　24　　日